臺灣高雄地方法院刑事判決　　　　　　　100年度訴字第604號
公　訴　人　臺灣高雄地方法院檢察署檢察官
被　　　告　鄭裕耀
選任辯護人　楊淑華律師
　　　　　　鄭瑞崙律師
上列被告因違反毒品危害防制條例案件，經檢察官提起公訴（
100 年度偵字第6792號），本院判決如下：
    主  文
鄭裕耀販賣第三級毒品，共陸罪，均累犯，各處如附表主文所示
之刑。應執行有期徒刑陸年，扣案之愷他命伍包、壹罐（合計驗
前淨重貳拾點肆公克，驗後淨重貳拾點壹公克，純質淨
重貳拾點玖肆公克）及手機壹支（廠牌NOKIA，序號00000000000
0000，不含SIM卡）、電子磅秤壹臺、分裝杓貳支、夾鏈袋壹盒
均沒收，未扣案之販賣第三級毒品所得新臺幣肆仟壹佰元沒收，
如全部或一部不能沒收時，以其財產抵償之。
    事  實
一、鄭裕耀於民國96年間，因施用毒品案件，經本院以96年度簡
    字第2265號判處有期徒刑3月，減為有期徒刑1月又15日確定
    ，於97年2月4日執行完畢。猶不知悔改，明知愷他命係毒品
    危害防制條例第2條第2項第3款所列之第三級毒品，非經許
    可不得販賣及持有，竟意圖營利，分別基於販賣第三級毒品
    愷他命之犯意，以內裝門號0000000000號之行動電話為聯絡
    工具，分別販售第三級毒品愷他命予王于重、俞元萃、王侑
    櫟、陳曉平、郭秀惠、謝旗興，共6次（各次買賣對象、販
    賣時間、販賣地點、種類、數量及交易金額均如附表所示）
    。嗣經警實施通訊監察，並於100年2月23日持本院核發之搜
    索票前往鄭裕耀位於高雄市三民區○○○路855之6號住處，
    扣得手機3支（廠牌NOKIA，序號：000000000000000，內有
    門號0000000000之SIM卡1張；廠牌SONY ERICSSON，序號000
    000000000000，內有門號0000000000之SIM卡1張；廠牌ZIKO
    M，序號000000000000000，內有門號0000000000之SIM  卡1
    張）、吸食器1組、鐵盤1個、卡片1張、電子磅秤1臺、分裝
    杓2支、夾鏈袋1盒及愷他命5包、1罐（合計驗前淨重23.34
    公克，驗後淨重23.31公克，純質淨重20.94公克）。
二、案經高雄市政府警察局移請臺灣高雄地方法院檢察署檢察官
    偵查起訴。
    理  由
一、按被告以外之人於審判外之陳述，雖不符刑事訴訟法第159
    條之1至第159條之4之規定，而經當事人於審判程序同意作
    為證據，法院審酌該言詞陳述或書面陳述作成時之情況，認
    為適當者，亦得為證據。當事人、代理人或辯護人於法院調
    查證據時，知有第159條第1項不得為證據之情形，而未於言
    詞辯論終結前聲明異議者，視為有前項之同意，同法第159
    條之5第1、2項分別定有明文。本判決所引用之傳聞證據，
    當事人及辯護人迄未於本案言詞辯論終結前聲明異議，依前
    開法條之規定，視為當事人已同意援引作為證據，且經本院
    審酌該等言詞陳述或書面陳述作成時之情況及證據取得過程
    等節，認為適當，可以作為認定事實之依據。
二、上開事實，業據被告迭於警詢、偵訊及本院審理中坦承不諱
    ，核與證人王于重、俞元萃、王侑櫟、陳曉平、郭秀惠、謝
    旗興於警詢、偵訊中之證述（見警卷第16、24、30、37、14
    5頁，偵卷第200、205至207頁）相符，復有被告所持用之門
    號0000000000號通訊監察譯文（見本院卷第70、91、108 、
    109、111頁）在卷可佐，另有手機1支（廠牌NOKIA，序號：
    000000000000000，內有門號0000000000之SIM卡1張）、電
    子磅秤1臺、分裝杓2支、夾鏈袋1盒及白色晶體粉末5包、1
    罐扣案可佐。又扣案之白色結晶粉末5包、1罐經檢驗結果，
    為第三級毒品愷他命（合計驗前淨重23.34公克，驗後淨重
    23.31公克，純質淨重20.94公克），此有高雄醫學大學附設
    中和紀念醫院檢驗報告3紙（見本院卷第50至52頁）附卷可
    考，足認被告之自白與事證相符，堪認屬實。
三、查毒品愷他命物稀價昂，取得不易，且近來政府為杜絕毒品
    之氾濫，對於查緝施用及販賣毒品之工作，無不嚴加執行，
    販賣毒品罪又係重罪，設若無利可圖，衡情一般持有毒品之
    人當無甘冒交易過程經查獲之風險，而輕易將所持有之甲基
    安非他命無償交付他人之理。被告與證人王于重、俞元萃、
    王侑櫟、陳曉平、郭秀惠、謝旗興，非親非故，更無不計風
    險平白無故交予上開第三級毒品之可能性，況被告坦認其販
    賣毒品係為賺錢，其向上游購買愷他命50公克新臺幣（下同
    ）15,000元，可賺6,000至7,000元等語（見本院卷第214反
    頁），益徵被告販賣毒品係出於營利之意圖，從中賺取利潤
    ，應堪認定。綜上，本案事證明確，被告犯行均堪以認定，
    應依法論科。
四、核被告所為，均係犯毒品危害防制條例第4條第3項販賣第三
    級毒品罪。被告如附表編號6所示販賣第三級毒品愷他命前
    ，持有第三級毒品純質淨重20公克以上罪之低度行為，為販
    賣之高度行為所吸收，不另論罪；另被告其餘如附表所示販
    賣第三級毒品愷他命前，所持有第三級毒品愷他命之數量，
    並無證據可證純質淨重逾20公克，故該等持有第三級毒品愷
    他命之行為，亦不另論罪。又被告所犯前開6罪間，犯意有
    別，行為互殊，時間不同，應予分論併罰。又被告有如事實
    欄所載之前案科刑及執行完畢紀錄，有卷附臺灣高等法院被
    告前案紀錄表可按，其受有期徒刑之執行完畢後，5年以內
    故意再犯有期徒刑以上之本罪，共6罪，均為累犯，各應依
    刑法第47條第1項之規定加重其刑。被告就販賣第三級毒品
    之犯行，於偵查中及審判中，均坦認明確（見偵卷第9、141
    頁，本院卷第11、205反頁），合於毒品危害防制條例第17
    條第2項減輕其刑之要件，爰依該條項規定，分別減輕其刑
    ，並各依法先加後減之。另刑法第59條之酌量減輕其刑，必
    於犯罪之情狀，在客觀上足以引起一般同情，認為即始宣告
    法定低度刑期，猶嫌過重者，始有其適用，至於被告無前科
    ，素行端正，子女眾多等情狀，僅可為法定刑內從輕科刑之
    標準，不得據為酌量減輕之理由（最高法院51年台上字第
    899  號、46年台上字第935號、45年台上字第1165號判例參
    照）。辯護人雖主張被告為家中獨子，父親為重症患者，被
    告協助經濟始犯本罪，請求依刑法第59條酌減其刑。然被告
    正直青壯年，可以正當工作獲取報酬，為圖輕鬆獲利，始以
    販賣第三級毒品之方式賺取金錢，並非出於何種特殊原因與
    環境不得不然，或特別可資憫恕之情形，可引起一般之同情
    ，故依前開判例之意旨，應無刑法第59條酌減其刑之適用，
    被告辯護人請求依刑法第59條予以遞減其刑，委無可採，併
    此敘明。爰審酌毒品除損及施用者之健康外，其成癮性所引
    發之犯罪層出不窮，影響社會治安甚鉅，被告憑藉交易毒品
    予他人牟取利益，助長毒品氾濫，危害社會情節非輕；惟念
    之事後能坦承犯行，犯後態度良好，且販售之數量非鉅，單
    次販售所得最高僅有1,500元，暨其犯罪動機、目的、手段
    、生活狀況、智識程度等一切情狀，分別量處如主文所示之
    刑，並定其應執行之刑，以資懲儆。
六、沒收：
(一)、扣案之白色晶體粉末5包、1罐經檢驗結果為第三級毒品愷他
    命（合計驗前淨重23.34公克，驗後淨重23.31公克，純質淨
    重20.94公克），屬違禁物，此有前開卷附之高雄醫學大學
    附設中和紀念醫院檢驗報告3紙可參。上開毒品之包裝袋共5
    只、裝置罐1個，係用以包裹毒品，已直接觸碰沾染毒品，
    於鑑驗時，雖以傾倒之方式，將包裝袋內之毒品倒出與包裝
    袋分離而稱重，必要時亦會輔以刮杓取出袋內粉末，無論依
    何種方式分離，包裝袋內均會有極微量毒品殘留，難以析離
    ，且無析離之實益與必要，均應視同毒品，應依刑法第38
    條第1項第1款之規定，在附表編號6所示最後一次販賣第三
    級毒品之主刑項下併予宣告沒收（最高法院98年度台上字第
    1063號判決參照），至於上開毒品經送驗耗損部分，業已滅
    失，就此部分，不另為沒收之諭知，附此敘明。扣案之手機
    1支（廠牌NOKIA，序號：000000000000000號，不含SIM  卡
    ）、電子磅秤1臺、分裝杓2支、夾鏈袋1盒，為被告所有，
    且為供販賣第三級毒品所用，業經被告供陳在卷（見警卷第
    3頁，本院卷第217頁），爰均依毒品危害防制條例第19條第
    1項之規定於被告所犯之各罪項下宣告沒收。
(二)、被告如附表所示販賣第三級毒品予王于重、俞元萃、王侑櫟
    、陳曉平、郭秀惠、謝旗興所得分別為400元、200元、300
    元、500元、1,500元、1,200元，共4,100元，雖未扣案，仍
    應依毒品危害防制條例第19條第1項宣告沒收，如全部或一
    部不能沒收時，以其財產抵償之。
(三)、扣案之吸食器1組、鐵盤1個、卡片1張，被告供陳為自己施
    用毒品時所使用；手機2支（廠牌SONY ERICSSON，序號0000
    00000000000，內有門號0000000000之SIM卡1張；廠牌ZIKOM
    ，序號000000000000000，內有門號0000000000之SIM卡1 張
    ），並無證據與本案有關；另門號0000000000之SIM卡1張，
    非屬被告所有（見本院卷第215頁），故前開物品欠缺沒收
    之依據，均不宣告沒收。
據上論斷，應依刑事訴訟法第299條第1項前段，毒品危害防制條
例第4條第3項、第17條第2項、第19條第1項，刑法第11條、第47
條第1項、第38條第1項第1款、第51條第5款、第9款，判決如主
文。
本案經檢察官鄭靜筠到庭執行職務。
中    華    民    國   100    年    10    月    31    日
                  刑事第十一庭  審判長法  官  李代昌
                                      法  官  林韋岑
                                      法  官  鄭  瑋
以上正本證明與原本無異。
如不服本判決，應於判決送達後10日內，向本院提出上訴狀。
中    華    民    國   100    年    11    月    1     日
                                      書記官  蔡佩珊
附表：
┌──┬───┬──────┬────────┬───┬───┬──────────┐
│編號│販賣對│販賣時間、地│方           式 │種類及│交易金│主    文            │
│    │象    │點          │                │數量  │額（新│                    │
│    │      │            │                │      │臺幣）│                    │
├──┼───┼──────┼────────┼───┼───┼──────────┤
│ 1  │王于重│99年7月、8月│王于重於以電話與│愷他命│400 元│鄭裕耀販賣第三級毒品│
│    │      │某日凌晨1、2│鄭裕耀所用之0955│1包（ │      │，累犯，處有期徒刑貳│
│    │      │時許，在高雄│056424號行動電話│未及1 │      │年捌月，扣案之手機壹│
│    │      │市三民區九如│聯繫後，王于重表│公克）│      │支（廠牌NOKIA，序號 │
│    │      │一路855之6號│示欲購買毒品，並│      │      │：000000000000000號 │
│    │      │附近超商    │約定左述時間及地│      │      │，不含SIM卡）、電子 │
│    │      │            │點見面交付。    │      │      │磅秤壹臺、分裝杓貳支│
│    │      │            │                │      │      │、夾鏈袋壹盒均沒收，│
│    │      │            │                │      │      │未扣案之販賣第三級毒│
│    │      │            │                │      │      │品所得新臺幣肆佰元沒│
│    │      │            │                │      │      │收，如全部或一部不能│
│    │      │            │                │      │      │沒收時，以其財產抵償│
│    │      │            │                │      │      │之。                │
├──┼───┼──────┼────────┼───┼───┼──────────┤
│ 2  │俞元萃│100年1月初某│俞元萃以電話與鄭│愷他命│200元 │鄭裕耀販賣第三級毒品│
│    │      │日19、20時許│裕耀所用之095505│1包（ │      │，累犯，處有期徒刑貳│
│    │      │，在高雄市三│6424號行動電話聯│未及1 │      │年捌月，扣案之手機壹│
│    │      │民區○○○路│繫後，俞元萃表示│公克）│      │支（廠牌NOKIA，序號 │
│    │      │855之6號    │欲購買毒品，並約│      │      │：000000000000000號 │
│    │      │            │定左述時間及地點│      │      │，不含SIM卡）、電子 │
│    │      │            │見面交付。      │      │      │磅秤壹臺、分裝杓貳支│
│    │      │            │                │      │      │、夾鏈袋壹盒均沒收，│
│    │      │            │                │      │      │未扣案之販賣第三級毒│
│    │      │            │                │      │      │品所得新臺幣貳佰元沒│
│    │      │            │                │      │      │收，如全部或一部不能│
│    │      │            │                │      │      │沒收時，以其財產抵償│
│    │      │            │                │      │      │之。                │
├──┼───┼──────┼────────┼───┼───┼──────────┤
│ 3  │王侑櫟│100年2月5日 │王侑櫟以其所用之│愷他命│300元 │鄭裕耀販賣第三級毒品│
│    │      │18時20分許，│0000000000號電話│1包（ │      │，累犯，處有期徒刑貳│
│    │      │在高雄市三民│與鄭裕耀所用之09│約0.5 │      │年捌月，扣案之手機壹│
│    │      │區○○○路  │00000000號行動電│公克) │      │支（廠牌NOKIA，序號 │
│    │      │855 之6號   │話聯繫後，王侑櫟│      │      │：000000000000000號 │
│    │      │            │表示欲購買毒品，│      │      │，不含SIM卡）、電子 │
│    │      │            │並約定左述時間及│      │      │磅秤壹臺、分裝杓貳支│
│    │      │            │地點見面交付。  │      │      │、夾鏈袋壹盒均沒收，│
│    │      │            │                │      │      │未扣案之販賣第三級毒│
│    │      │            │                │      │      │品所得新臺幣佰元沒│
│    │      │            │                │      │      │收，如全部或一部不能│
│    │      │            │                │      │      │沒收時，以其財產抵償│
│    │      │            │                │      │      │之。                │
├──┼───┼──────┼────────┼───┼───┼──────────┤
│ 4  │陳曉平│100年2月8日 │陳曉平以其所用09│愷他命│500 元│鄭裕耀販賣第三級毒品│
│    │      │凌晨，在高雄│00000000號行動電│1包（ │      │，累犯，處有期徒刑貳│
│    │      │高雄市三民區│話與鄭裕耀所用之│約1公 │      │年捌月，扣案之手機壹│
│    │      │九如一路855 │0000000000號行動│克）  │      │支（廠牌NOKIA，序號 │
│    │      │之6號       │電話聯繫後，陳曉│      │      │：000000000000000號 │
│    │      │            │平表示欲購買毒品│      │      │，不含SIM卡）、電子 │
│    │      │            │，並約定左述時間│      │      │磅秤壹臺、分裝杓貳支│
│    │      │            │及地點見面交付。│      │      │、夾鏈袋壹盒均沒收，│
│    │      │            │                │      │      │未扣案之販賣第三級毒│
│    │      │            │                │      │      │品所得新臺幣伍佰元沒│
│    │      │            │                │      │      │收，如全部或一部不能│
│    │      │            │                │      │      │沒收時，以其財產抵償│
│    │      │            │                │      │      │之。                │
├──┼───┼──────┼────────┼───┼───┼──────────┤
│ 5  │郭秀惠│100年2月18日│郭秀惠以其所用之│愷他命│1500元│鄭裕耀販賣第三級毒品│
│    │      │凌晨3、4時許│0000000000電話與│1包（ │      │，累犯，處有期徒刑貳│
│    │      │，在高雄市三│鄭裕耀所用之0955│約4公 │      │年捌月，扣案之手機壹│
│    │      │民區○○○路│056424號行動電話│克）  │      │支（廠牌NOKIA，序號 │
│    │      │855之6號附近│聯繫後，郭秀惠表│      │      │：000000000000000， │
│    │      │公園        │示欲購買毒品，並│      │      │不含SIM卡）、電子磅 │
│    │      │            │約定左述時間及地│      │      │秤壹臺、分裝杓貳支、│
│    │      │            │點見面交付。    │      │      │夾鏈袋壹盒均沒收，未│
│    │      │            │                │      │      │扣案之販賣第三級毒品│
│    │      │            │                │      │      │所得新臺幣壹仟伍佰元│
│    │      │            │                │      │      │沒收，如全部或一部不│
│    │      │            │                │      │      │能沒收時，以其財產抵│
│    │      │            │                │      │      │償之。              │
├──┼───┼──────┼────────┼───┼───┼──────────┤
│ 6  │謝旗興│100年2月23日│謝旗興以所用之09│愷他命│1200元│鄭裕耀販賣第三級毒品│
│    │      │15時許，在高│00000000電話與鄭│3包（ │      │，累犯，處有期徒刑貳│
│    │      │雄市三民區九│裕耀所用之095505│毛重共│      │年捌月，扣案之愷他命│
│    │      │如一路855之6│6424號行動電話聯│1.27  │      │伍包、壹罐（合計驗前│
│    │      │號          │繫後，謝旗興表示│公克）│      │淨重貳拾點肆公克│
│    │      │            │欲購買毒品，並約│      │      │，驗後淨重貳拾點│
│    │      │            │定左述時間及地點│      │      │壹公克，純質淨重貳拾│
│    │      │            │見面交付。      │      │      │點玖肆公克）及手機壹│
│    │      │            │                │      │      │支（廠牌NOKIA，序號 │
│    │      │            │                │      │      │：000000000000000， │
│    │      │            │                │      │      │不含SIM卡）、電子磅 │
│    │      │            │                │      │      │秤壹臺、分裝杓貳支、│
│    │      │            │                │      │      │夾鏈袋壹盒均沒收，未│
│    │      │            │                │      │      │扣案之販賣第三級毒品│
│    │      │            │                │      │      │所得新臺幣壹仟貳佰元│
│    │      │            │                │      │      │沒收，如全部或一部不│
│    │      │            │                │      │      │能沒收時，以其財產抵│
│    │      │            │                │      │      │償之。              │
└──┴───┴──────┴────────┴───┴───┴──────────┘
附錄論罪科刑法條：
毒品危害防制條例第4條
製造、運輸、販賣第一級毒品者，處死刑或無期徒刑；處無期徒
刑者，得併科新臺幣 2 千萬元以下罰金。
製造、運輸、販賣第二級毒品者，處無期徒刑或 7 年以上有期
徒刑，得併科新臺幣 1 千萬元以下罰金。
製造、運輸、販賣第三級毒品者，處 5 年以上有期徒刑，得併
科新臺幣 7 百萬元以下罰金。
製造、運輸、販賣第四級毒品者，處 3 年以上 10 年以下有期
徒刑，得併科新臺幣 3 百萬元以下罰金。
製造、運輸、販賣專供製造或施用毒品之器具者，處 1 年以上
7 年以下有期徒刑，得併科新臺幣 1 百萬元以下罰金。
前五項之未遂犯罰之。